【裁判字號】    97,訴,452
【裁判日期】    971028
【裁判案由】    毒品危害防制條例
【裁判全文】
臺灣宜蘭地方法院刑事判決               97年度訴字第452號
公  訴  人  臺灣宜蘭地方法院檢察署檢察官
被      告  甲○○
                    （另案在臺灣宜蘭監獄執行中）
上列被告因毒品危害防制條例案件，經檢察官提起公訴（97年度
毒偵字第714號），本院判決如下：
    主  文
甲○○施用第一級毒品，累犯，處有期徒刑壹年，扣案之第一級
毒品海洛因壹包（淨重零點壹玖玖公克、取樣零點零零壹貳公克
、餘重零點壹玖柒捌公克）沒收銷燬之，注射針筒壹支沒收；又
施用第二級毒品，累犯，處有期徒刑陸月。應執行有期徒刑壹年
肆月，扣案之第一級毒品海洛因壹包（淨重零點壹玖玖公克、取
樣零點零零壹貳公克、餘重零點壹玖柒捌公克）沒收銷燬之，注
射針筒壹支沒收。
    事  實
一、甲○○前因施用毒品案件，經臺灣板橋地方法院以93年度毒
    聲字第1768號裁定送觀察、勒戒，於民國94年3月14日執行
    完畢後，認無繼續施用毒品傾向，由臺灣板橋地方法院檢察
    署檢察官以94年度毒偵緝字第98、99號為不起訴處分確定；
    復因施用毒品案件，經臺灣基隆地方法院於94年10月24日，
    以94年度訴字第554號刑事判決判處有期徒刑5月確定，於95
    年4月25日執行完畢出監；再因施用毒品案件，經本院於95
    年3月9日，以95年度訴字第59號刑事判決判處有期徒刑7月
    ，於95年9月28日經臺灣高等法院以95年度上訴字第1369號
    刑事判決駁回上訴確定，再經臺灣高等法院以96年度聲減字
    第808號裁定減刑為有期徒刑3月又15日，於96年7月16日執
    行完畢出監。
二、詎甲○○猶不知悔改，竟(一)基於施用第一級毒品海洛因（下
    稱海洛因）之犯意，於民國97年7月16日往前回溯2日某時，
    在基隆市某速食店廁所內，以用注射針筒之方式，施用海洛
    因1次；(二)另基於施用第二級毒品安非他命（下稱安非他命
    ）之犯意，於97年7月16日下午2時20分許往前回溯4日內某
    日時，在不詳處所，以不詳方式施用安非他命1次。嗣其於
    97年7月16日下午2時20分許為警在基隆市○○區○○路100
    號前緝獲，除扣得海洛因1包（淨重0.199公克、取樣0.0012
    公克、餘重0.01978公克）及注射針筒1支，並採集尿液送鑑
    定之結果，呈嗎啡及安非他命陽性反應，始知悉上情。
三、案經基隆市第二警察局報請臺灣基隆地方法院檢察署呈請臺
    灣高等法院檢察署令轉臺灣宜蘭地方法院檢察署檢察官偵查
    起訴。
    理  由
壹、程序部分：
一、被告甲○○於本院準備程序中，關於施用安非他命犯行部分
    ，聲請傳喚證人林伯興，以證明其為警查獲前，確有施用減
    肥藥之行為。惟經本院質以被告關於證人林伯興是否知悉減
    肥藥之來源及成分，被告均答稱不知悉等語（參見本院卷第
    24 頁97年9月17日準備程序筆錄），顯見證人林伯興證述之
    內容核與被告是否施用安非他命犯行無關，本院認無傳訊之
    必要，先予敘明。
貳、實體部分：
一、訊據被告對於前開施用海洛因犯行坦承不諱，惟矢口否認有
    施用安非他命犯行，並辯稱：伊是97年7月16日上午有吃減
    肥藥，減肥藥是跟同事藝名「明明」買的，於進入宜蘭監獄
    的時候有帶2、3包，但是監獄說那是禁藥，並將其泡水云云
    。經查：
  (一)被告於97年7月16日下午2時20分許為警緝獲後，經採集尿液
    送鑑定之結果，呈嗎啡及安非他命陽性反應，有基隆市警察
    局第二分局偵辦毒品案件尿液檢體對照表，及臺灣尖端先進
    生技醫藥股份有限公司出具之濫用藥物檢驗報告各1 紙在卷
    可稽（97年度偵字第714號卷第13、16頁）。再扣案之粉狀
    物品1包送請鑑定後，確係毒品海洛因，有交通部民用航空
    局航空醫務中心毒品鑑定書1紙附卷可證（97年度偵字第714
    號卷第14頁）。
  (二)被告雖辯稱不知服用之減肥藥內摻有安非他命云云。惟關於
    減肥藥之來源，被告推由真實姓名年籍不詳綽號「明明」女
    子所提供。再詢其所購買之減肥藥是否尚有存留以供檢驗時
    ，被告另辯稱身上所帶2、3包之減肥藥於入監服刑時業已銷
    燬。而被告前因毒品案件於本院96年度訴字第149號刑事案
    件審理中，就其被訴施用安非他命犯行，亦於該案中以服用
    減肥藥作為抗辯，有該刑事判決書查詢資料1份在卷可佐（
    參見本院卷第41至44頁），顯見被告辯稱服用減肥藥云云，
    要屬飾卸之詞。而按安非他命存於人體內之時間，固因吸食
    或施用量之多寡、個人體質、年齡之不同而有差異，惟一般
    而言，最長可能不會超過四日（即九十六小時），亦有行政
    院衛生署藥物食品檢驗局81年2月8日（81）藥檢壹字第
    001156號函為憑（本院卷第39、40頁）。是被告既係於前開
    時、地經採尿送驗，其尿液經鑑定呈安非他命陽性反應，足
    認被告於97年7月16日下午2時20分許往前回溯4日內某日時
    ，在不詳處所，確有以不詳方式施用安非他命1次犯行。
  (三)被告前因施用毒品案件，經臺灣板橋地方法院以93年度毒聲
    字第1768號裁定送觀察、勒戒，於94年3月14日執行完畢後
    ，認無繼續施用毒品傾向，由臺灣板橋地方法院檢察署檢察
    官以94年度毒偵緝字第98、99號為不起訴處分確定，復因施
    用毒品案件，經臺灣基隆地方法院於94年10月24日，以94年
    度訴字第554號刑事判決判處有期徒刑5月確定，於95年4月
    25 日執行完畢出監，再因施用毒品案件，經本院於95年3月
    9日，以95年度訴字第59號刑事判決判處有期徒刑7月，於95
    年9月28日經臺灣高等法院以95年度上訴字第1369號刑事判
    決駁回上訴確定，再經臺灣高等法院以96年度聲減字第808
    號裁定減刑為有期徒刑3月又15日，於96年7月16日執行完畢
    出監，有卷附臺灣高等法院被告前案紀錄表可參。依上所述
    ，本件事證明確，被告觀察、勒戒執行完畢後5年內再犯施
    用毒品犯行堪以認定，應依法論科。
二、查海洛因、安非他命分別為毒品危害防制條例第2條第2項第
    1、2款所規定之第一、二級毒品，不得擅自施用，核被告前
    開施用海洛因、安非他命之行為，分別係犯毒品危害防制條
    例第10條第1項施用第一級毒品罪，及同條第2項施用第二級
    毒品罪。被告施用行為前持有海洛因、安非他命之低度行為
    ，分別為其施用之高度行為所吸收，均不另論罪。被告所犯
    上開2罪，犯意各別，行為互殊，應予分論併罰。查被告前
    因施用毒品案件，經臺灣基隆地方法院以94年度訴字第554
    號刑事判決判處有期徒刑5月確定，於95年4月25日執行完畢
    出監，再因施用毒品案件，經本院以95年度訴字第59號刑事
    判決判處有期徒刑7月，於95年9月28日經臺灣高等法院以95
    年度上訴字第1369號刑事判決駁回上訴確定，再經臺灣高等
    法院以96年度聲減字第808號裁定減刑為有期徒刑3月又15日
    ，於96年7月16日執行完畢出監，有卷附臺灣高等法院被告
    前案紀錄表可按，其受有期徒刑之執行完畢，5年內再犯法
    定刑有期徒刑以上之上開2罪，為累犯，均依法加重其刑。
    爰審酌被告前經毒品危害防制條例觀察、勒戒程序，再經本
    院就其施用毒品判處有期徒刑後，竟再犯本件施用毒品犯行
    ，顯見其已無法依憑己力拔除毒癮，惟念其坦承犯行，態度
    良好及施用情形等一切情狀，就其所犯上開2罪分別量處如
    主文所示之刑，並定其應執行刑，以示懲儆。扣案之海洛因
    1包（淨重0.199公克、取樣0.0012公克、餘重0.1978公克）
    ，屬查獲之毒品，依毒品危害防制條例第18條第1項前段宣
    告沒收銷燬之。另扣案之注射針筒1支，係屬被告所有，且
    供其施用毒品海洛因之用，依法宣告沒收。
據上論斷，應依刑事訴訟法第299條第1項前段，毒品危害防制條
例第10條第1項、第2項、第18條第1項前段，刑法第11條前段、
第47條第1項、第51條第5款、第38條第1項第2款，判決如主文。
本案經檢察官郭欣怡到庭執行職務
中    華    民    國    97    年    10    月    28    日
                  刑事第四庭審判長法  官  謝佩玲
                                  法  官  陳嘉年
                                  法  官  辜漢忠
以上正本證明與原本無異。
如不服本判決應於收受本判決後10日內向本院提出上訴書狀，並
應敘述具體理由。若未敘述理由者，應於上訴期間屆滿後20日內
向本院補提理由書狀(均須按他造當事人之人數附繕本)。
                                  書記官  許麗汝
中    華    民    國    97    年    10    月    29    日
附錄本案論罪科刑法條：
毒品危害防制條例第10條
施用第一級毒品者，處 6 月以上 5 年以下有期徒刑。
施用第二級毒品者，處 3 年以下有期徒刑。


司法院資訊處製作；財團法人民間司法改革基金會備份。
